臺灣高雄地方法院刑事判決　　　　　　　95年度訴字第4361號
公　訴　人　臺灣高雄地方法院檢察署檢察官
被　　　告　甲○○
指定辯護人　本院公設辯護人乙○○
　　　　　　本院公設辯護人李詩楷
上列被告因違反槍砲彈藥刀械管制條例案件，經檢察官提起公訴
（95年度偵字第25242 號），本院判決如下：
    主  文
甲○○未經許可，持有可發射金屬具有殺傷力之槍枝，處有期徒
刑貳年，併科罰金新臺幣壹拾萬元，罰金如易服勞役，以新臺幣
貳仟元折算壹日。緩刑伍年，緩刑期內付保護管束，並應向高雄
市政府提供貳佰小時之義務勞務。扣案之可發射金屬具有殺傷力
之非制式空氣槍枝壹支（槍枝管制編號：高鑑0000000000號）沒
收。
    犯罪事實
一、甲○○明知未經主管機關許可，不得持有具殺傷力之槍枝，
    竟於民國95年9 月15日20時30分許，在高雄市○○區○○路
    「仁愛公園」廁所旁草皮上，拾獲可供發射金屬具有殺傷力
    之非制式空氣槍1 枝（槍枝管制編號：高鑑0000000000號）
    後，竟意圖為自己不法之所有，以變易持有為所有之意思，
    予以侵占入已，而無故持有之。嗣警方於95年9 月19日上午
    9 時40分許，為偵辦另案前往高雄市○○區○○街42號2 樓
    201 室執行搜索之際，當場查獲，並扣得上開空氣槍1 支及
    鋼珠1 包等物，始悉上情。
二、案經高雄市政府警察局新興分局報請臺灣高雄地方法院檢察
    署檢察官偵查起訴。
    理  由
一、上開犯罪事實，迭據被告甲○○於警詢、檢察官偵查中及本
    院審理時坦承不諱。而系爭槍枝經送高雄縣政府警察局以性
    能檢視法、動能測試法，認送驗槍枝（槍枝管制編號：高鑑
    0000000000號）係仿半自動手槍外型製造之非制式空氣槍枝
    ，以小型二氧化碳鋼瓶內氣體為發射動力，可發射直徑約4.
    5mm 之彈丸，經裝填全新鋼瓶實際試射，測得鋼珠（直徑約
    4.5mm 、重0.36公克）之發射速度分別138 、135 、134 公
    尺/ 秒，動能分別為3.43、3.28、3.23焦耳，單位面積動能
    分別為21.55 、20.63 、20.32 焦耳/ 平方公分等情，有高
    雄縣政府警察局95年9 月28日高縣警刑鑑字第0950088525號
    槍彈鑑定書（依刑事訴訟法第206 條第1 項、第159 條第1
    項之規定，有證據能力）附卷可稽。而依美國軍醫總署定義
    ，彈丸撞擊動能達58呎磅（約為78.6焦耳），足以使人喪失
    戰鬥能力；依內政部警政署刑事警察局對活豬作射擊測試結
    果，彈丸單位面積動能達24焦耳/ 平方公分，足以穿入豬隻
    皮肉層；依日本科學警察研究所之研究結果，彈丸單位面積
    動能達20焦耳/ 平方公尺，足以穿入人體皮肉層等情，亦有
    上開鑑定書及函文所附說明可佐，足認系爭槍枝具有殺傷力
    無疑，被告自白核與事實相符，堪予採信。本案事證明確，
    被告犯行堪以認定。
二、核被告甲○○所為，係犯槍砲彈藥刀械管制條例第8 條第4
    項之未經許可，持有可發射金屬具有殺傷力之槍枝罪及刑法
    第337 條之侵占他人遺失物罪。被告以一行為觸犯上開二罪
    ，為想像競合犯，應依刑法第55條之規定，從一重論以槍砲
    彈藥刀械管制條例第8 條第4 項之未經許可，持有可發射金
    屬具有殺傷力之槍枝罪。起訴書雖漏引刑法第337 條，惟被
    告此部份之犯行，業經敘明於犯罪事實欄中，應認已提起公
    訴，本院自應予以論罪科刑。又被告前未曾受有任何刑之宣
    告，有臺灣高等法院被告前案紀錄表、本院被告院內索引卡
    紀錄表、臺灣高雄地方法院檢察署刑案資料查註紀錄表附卷
    可稽，其拾獲上開可發射金屬具有殺傷力的槍枝，期間未久
    ，亦未以之為其他犯罪之用，犯罪所生危害輕微，而系爭槍
    枝雖具有殺傷力，然係以小型二氧化碳鋼瓶內氣體為發射動
    力發射鋼珠，其單位面積動能僅有20.32 ～21.55 焦耳/ 平
    方公分不等，相較於使用具有彈頭、彈殼及火藥之子彈的改
    造槍枝而言，其殺傷力顯然較為輕微而有限，情輕法重，犯
    罪情狀實堪憫恕，若予以宣告法定最低本刑，猶嫌過重，爰
    依刑法第59條規定，減輕其刑。爰審酌被告前無任何刑事前
    案紀錄，素行堪認良好，被告持有可發射金屬具有殺傷力之
    槍枝，對於社會秩序固有潛在威脅，惟其持有槍枝的時間不
    長，持有槍枝的目的，在於一時好奇擬用以射擊松鼠，並未
    供作任何犯罪行為之用，犯罪所生危害有限，而系爭槍枝雖
    具有殺傷力，然其殺傷力較諸使用彈頭、彈殼及火藥之子彈
    等槍枝而言，明顯輕微，被告犯後均坦承犯行、態度良好、
    深具悔意等一切情狀，量處如主文所示之刑，並斟酌被告國
    中畢業，家境勉持，及目前社會經濟情況不佳，謀生不易等
    因素，就所處罰金刑部分，從輕諭知易服勞役之折算標準，
    以示懲儆。末查，被告前未曾因故意犯罪受有期徒刑以上刑
    之宣告，已如前述，其因一時失慮，致罹刑典，經此偵審程
    序之教訓，當能知所警惕，信無再犯之虞，本院認所宣告之
    刑，以暫不執行為適當，併予宣告緩刑5 年，緩刑期內並依
    刑法第93條第1 項第2 款之規定，諭知交付保護管束，並命
    被告應向其戶籍所在地之地方自治團體即高雄市政府，提供
    200 小時之義務勞務，以啟自新，並觀後效。扣案之可發射
    金屬具有殺傷力之非制式空氣槍1 支（槍枝管制編號：高鑑
    0000 000000 號），係屬違禁物，爰依刑法第38條第1 項第
    1 款規定宣告沒收。至扣案之鋼珠1 包，乃被告之友人黃清
    得送予被告，業據被告與黃清得供陳在卷，而該鋼珠僅為一
    般市售小鋼珠，非必與扣案之槍枝結合使用，顯然並非系爭
    槍枝之成分，亦均非屬違禁物，且性質上亦非供被告犯持有
    可發射金屬具有殺傷力之槍枝罪所用之物；再者，扣案之鋼
    珠，雖或可稱為前開槍枝的從物，然所謂從物，既為獨立之
    物，僅常助主物之效用，而同屬於一人，刑法既未規定沒收
    主物，效力及於從物，且從物亦未因常助主物之效用，當然
    成為違禁物，均與刑法第38條所定尚有未合，本院爰不另為
    沒收之諭知。
據上論斷，應依刑事訴訟法第299 條第1 項前段，槍砲彈藥刀械
管制條例第8 條第4 項，刑法第11條前段、第337 條、第55條、
第59條、第42條第3 項前段、第74條第1 項第1 款、第2 項第5
款、第93條第1 項第2 款、第38條第1 項第1 款，刑法施行法第
1 條之1 第1 項、第2 項前段，判決如主文。
中　　華　　民　　國　　96　　年　　4 　　月　　26　　日
                  刑事第十一庭  審判長法　官  何秀燕
                                      法  官  林揚奇
                                      法　官  戰諭威
以上正本證明與原本無異。
如不服本判決，應於判決送達後10日內，向本院提出上訴狀。
                                      書記官  董明惠
中　　華　　民　　國　　96　　年　　4 　　月　　26　　日
附錄本案論罪科刑法條：
槍砲彈藥刀械管制條例第8 條：
未經許可，製造、販賣或運輸鋼筆槍、瓦斯槍、麻醉槍、獵槍、
空氣槍或第4 條第1 項第1 款所定其他可發射金屬或子彈具有殺
傷力之各式槍砲者，處無期徒刑或5 年以上有期徒刑，併科新臺
幣1 千萬元以下罰金。
未經許可，轉讓、出租或出借前項所列槍枝者，處5 年以上有期
徒刑，併科新臺幣1 千萬元以下罰金。
意圖供自己或他人犯罪之用，而犯前2 項之罪者，處無期徒刑或
7年 以上有期徒刑，併科新臺幣1 千萬元以下罰金。
未經許可，持有、寄藏或意圖販賣而陳列第1 項所列槍枝者，處
3 年以上10年以下有期徒刑，併科新臺幣700 萬元以下罰金。
第1 項至第 3 項之未遂犯罰之。
中華民國刑法第337條：
意圖為自己或第三人不法之所有，而侵占遺失物、漂流物或其他
離本人所持有之物者，處5 百元以下罰金。
